【裁判字號】    98,簡上,559
【裁判日期】    980825
【裁判案由】    詐欺
【裁判全文】
臺灣高雄地方法院刑事判決             98年度簡上字第559號
上  訴  人
即  被  告  乙○○
                    服役通訊：.
上列上訴人即被告因詐欺案件，不服民國98年5 月8 日本院高雄
簡易庭98年度審簡字第593 號第一審簡易判決（檢察官聲請簡易
判決處刑書案號：97年度偵字第31483 號），提起上訴，本院管
轄之第二審合議庭判決如下：
    主  文
上訴駁回。
乙○○緩刑貳年。
    事實及理由
一、本案經本院審理結果，認第一審判決對上訴人即被告乙○○
    論以刑法第30條第1 項前段、第339 條第1 項幫助詐欺取財
    罪，並依刑法第30條第2 項規定減輕其刑及適用刑法第41條
    第1 項前段、刑法施行法第1 條之1 規定，量處被告拘役50
    日，及諭知以新台幣1,000 元折算1 日之易科罰金折算標準
    ，其認事用法及量刑均無不當，應予維持。證據方面另補充
    被告於本院之自白（詳本院卷第26頁第43頁、第49頁），餘
    均引用第一審判決書記載之事實、證據及理由，如附件。
二、本件被告前未有犯罪紀錄，有臺灣高等法院被告前案紀錄表
    1 份附卷可稽（詳本院卷第11頁），因一時失慮而觸犯刑章
    ，但已於本院坦承犯行，深具悔意，經此偵審程序及刑之宣
    告後，應知所警惕，信無再犯之虞，且被告已賠償被害人甲
    ○○所受損害而達成和解，被害人已表示不願追究，希望給
    被告自新機會，有筆錄1 份附卷可稽（詳本院卷第26頁），
    本院因認宣告之刑以暫不執行為適當，爰宣告緩刑2 年，用
    啟自新。
據上論斷，應依刑事訴訟法第455 條之1 第1 項、第3 項、第36
4 條、第373 條、第368 條，刑法第74條第1 項第1 款，判決如
主文。
本案經檢察官游淑玟到庭執行職務。
中    華    民    國    98    年    8     月    25    日
                刑事第六庭審判長法  官  李璧君
                                法  官  曾仁勇
                                法  官  鄭峻明
以上正本證明與原本無異。
不得上訴。
中    華    民    國    98    年    8     月    25    日
                                書記官  吳韻芳
附錄本判決論罪之法條：
刑法第339條第1項
意圖為自己或第三人不法之所有，以詐術使人將本人或第三人之
物交付者，處5 年以下有期徒刑、拘役或科或併科1,000 元以下
罰金。
附件：
臺灣高雄地方法院刑事簡易判決         98年度審簡字第593號
聲  請  人  臺灣高雄地方法院檢察署檢察官
被      告  乙○○  男  20歲（民國○○年○月○○日生）
                    身分證統一編號：Ｚ000000000號
                    住高雄市○○區○○街120號5樓
                    居高雄市前鎮區桂林四巷3號
上列被告因詐欺案件，經檢察官聲請以簡易判決處刑（97年度偵
字第31483 號），本院判決如下：
    主  文
乙○○幫助犯詐欺取財罪，處拘役伍拾日，如易科罰金，以新臺
幣壹仟元折算壹日。
    事實及理由
一、本件犯罪事實及證據，均引用檢察官聲請簡易判決處刑書之
    記載（如附件）。
二、核被告乙○○所為，係犯刑法第30條第1 項前段、第339 條
    第1 項之幫助詐欺取財罪，又被告並未實際參與詐欺犯行，
    所犯情節較正犯輕微，爰依刑法第30條第2 項規定，減輕其
    刑。爰審酌被告雖未實際參與詐欺取財犯行，但其提供帳戶
    供不法犯罪集團使用，造成執法機關不易查緝犯罪行為人，
    並使被害人難以取回遭詐騙之款項，實屬不該，惟念被告先
    前無前科，有臺灣高等法院被告前案紀錄表1 紙在卷可稽，
    素行良好，並衡酌其動機、目的、犯後態度及被害人遭詐騙
    之金額等一切情狀，量處如主文所示之刑，並審酌本案犯罪
    情節、被告之資力、智識及教育程度，諭知以新臺幣1 千元
    折算1 日之易科罰金折算標準，以資懲儆。
三、被告所提供銀行帳戶存摺等物，雖係供詐欺集團犯罪所用之
    物，然既已交付詐欺集團使用，顯已移轉其所有權，且未扣
    案，亦非違禁物，亦無證據足資證明係屬應沒收之物，又因
    幫助犯不適用責任共同之原則，對正犯所有供犯罪所用或因
    犯罪所得之物，勿庸併為沒收之宣告 (最高法院88年度臺上
    字第6234號判決參照），爰不另為沒收之宣告，併予敘明。
四、依刑事訴訟法第449 條第1 項前段、第3 項、第454 條第2
    項，刑法第30條第1 項前段、第2 項、第339 條第1 項、第
    41條第1 項前段，刑法施行法第1 條之1 ，逕以簡易判決處
    如所示之刑。
五、如不服本判決，應於收受送達判決之日起10日內，向本院提
    起上訴（須附繕本）。
中    華    民    國    98    年    5     月    8     日
                    高雄簡易庭  法  官  黃沛文
以上正本，係照原本作成，證明與原本無異。
如不服本判決，得自收受送達之日起10日內，向本院提起上訴。
中    華    民    國    98    年    5     月    8     日
                                書記官  蕭永同
附件
臺灣高雄地方法院檢察署檢察官聲請簡易判決處刑書
                                     97年度偵字第31483號
    被      告  乙○○  男  20歲（民國○○年○月○○日生）
                        住高雄市○○區○○街120號5樓
                        居高雄市前鎮區桂林四巷3號
                        國民身分證統一編號：Ｚ000000000號
上列被告因詐欺案件，業經偵查終結，認為宜以簡易判決處刑，
茲將犯罪事實及證據並所犯法條分敘如下：
        犯罪事實
一、乙○○可預見將自己所有之金融機關存款帳戶之存摺、金融
    卡及密碼等物提供他人使用，可能幫助他人遂行詐欺取財之
    犯罪目的，竟仍基於幫助他人詐欺之犯意，於民國97年8 月
    24日某時許，見報紙廣告刊登有借錢之訊息，因缺錢花用，
    即依廣告所示電話號碼與對方聯絡，並依對方之指示，於同
    日15時許，在高雄市○○路與新田路口，將其向兆豐國際商
    業銀行三多分行申設之帳號00000000000號帳戶存摺、金融
    卡及密碼，交付予真實姓名、年籍不詳之成年男子使用，表
    示容任該男子等不法份子使用其帳戶，供作向不特定民眾詐
    欺取財犯罪使用。嗣該真實姓名、年籍不詳之成年男子與其
    所組成之犯罪集團取得乙○○上開帳戶之存摺、金融卡及密
    碼後，即共同基於詐欺取財之犯意聯絡，於同日20時15分許
    ，撥打電話向甲○○誆稱其為台新銀行客服人員，以甲○○
    在拍賣網站上所購買的商品需要取消付款為由，要求甲○○
    至合作金庫操作提款機等語，致甲○○陷於錯誤，於同日22
    時34分許，轉帳新台幣(下同)1萬8,954元至乙○○之上開帳
    戶。嗣經甲○○發覺有異，報警處理，始循線查獲上情。
二、案經台北縣政府警察局新莊分局報告偵辦。
        證據並所犯法條
一、訊據被告乙○○固坦承於上揭時、地將所申請之上開帳戶存
    摺、金融卡及密碼交予他人之事實，惟矢口否認有何幫助詐
    欺之犯行，辯稱：97年8月24 日伊開車與機車發生事故，伊
    要賠錢給對方，伊看到報紙有刊登廣告，伊就打電話過去要
    借錢，對方要求伊提出身分證或帳戶，對方說是要個人資料
    做聯徵的工作，伊就把帳戶、密碼交給對方，當場對方沒有
    給伊錢云云，惟查：
    (一)被害人甲○○於上揭時、地，遭人以上述方式詐騙，並匯
      款1萬8,954元至被告上開帳戶，旋經提領，業據被害人指
      訴在卷，復有被告上開帳戶之交易細表及被害人出具之台
      新銀行存摺交易明細各1 份附卷可稽，是被告將上開帳戶
      提供他人使用，並已遭詐騙集團用作詐騙被害人之匯款帳
      戶，應堪認定。
    (二)又金融帳戶為個人理財之工具，申請開設金融帳戶並無任
      何特殊之限制，一般民眾皆能自由申請開戶，並得同時在
      不同金融機構申請多數存款帳戶使用，乃眾所週知之事實
      。又邇來，利用人頭帳戶作為出入帳戶，而向不特定民眾
      詐取金錢之犯罪案件層出不窮，且經媒體廣為披載，被告
      係成年且智力成熟之人，對此應知之甚詳，竟仍將其上開
      帳戶存摺、提款卡等物連同密碼交予前揭犯罪集團使用，
      被告固不知該犯罪集團將用以作何犯罪用途，然對於該犯
      罪集團將利用其所交付之帳戶，用於犯罪之使用，顯屬可
      以預見其發生，且並不違背其本意，足見被告應有幫助該
      犯罪集團利用上開帳戶作為詐欺取財不法使用之不確定故
      意存在，要屬無疑。綜上，被告上揭幫助詐欺取財之罪嫌
      ，堪以認定。
二、核被告乙○○提供上開帳戶之存摺及金融卡予詐騙集團詐騙
    他人之所為，係犯刑法第30條第1項、第339條第1項之幫助
    詐欺取財罪嫌。
三、依刑事訴訟法第451條第1項聲請逕以簡易判決處刑。
    此    致
臺灣高雄地方法院
中    華    民    國    97    年    12    月    11    日
                              檢察官  林志祐


司法院資訊處製作；財團法人民間司法改革基金會備份。
